# 请教陈版主，关于 2022 年 CPA 会计教材新增的一段话

提问人：TengDQQQ 时间：2022-10-25 22:18:05
请教陈版主，关于 2022 年CPA会计教材。
在外币业务第三节的一中增加了一句话：“值得说明的是，外币预收账款和预付账款......，应当采用交易发生日的即期汇率折算，不产生汇兑损益。”
这句话本身没有不理解。但是为什么要在外币报表折算这里添加？
我国采用现时汇率法，在折算报表时应该是不考虑货币性非货币性的。所以个人认为它写在这里不太合适，会产生误解，仿佛是在折算外币报表时，需要将这部分单独考虑是的。不知道对不对。
如果是我理解错误，它写在这，就是想让我们考虑。那在实务中也不是很现实吧？相应的处理会比较麻烦；并且它还说是汇兑损益，难道不应该是外币报表折算差异吗？
1666707447082.jpg (508.09 KB, 下载次数: 0)
2022-10-25 22:17 上传

回答人：chenyiwei
这段话放在“外币报表折算”部分中确实容易引起误解。它所针对的应当是企业会计核算中针对外币项目的期末汇兑损益调整处理，而不是外币报表折算。这两者的根本区别是：
1 、外币项目期末汇兑损益调整——将以记账本位币以外的其他币种表示的金额折算为记账本位币；
2 、外币报表折算——将以相关主体的记账本位币表示的金额折算到另一报告货币（非该主体的本位币）。